【裁判字號】    89,訴,3274
【裁判日期】    900419
【裁判案由】    給付貨款
【裁判全文】
臺灣臺北地方法院民事判決  八十九年度訴字第三二七四號
    原      告    新燕實業股份有限公司
    法定代理人    乙○○
    訴訟代理人    陳國雄律師
    複 代 理人    倪子修律師
    被      告    聖心企業有限公司      設台北市○○路○段廿六號三樓
    法定代理人    甲○○      .
    訴訟代理人    蘇清文律師
右當事人間請求給付貨款事件，本院判決如左：
    主    文
被告應給付原告新台幣參佰壹拾壹萬伍仟零參拾貳元，及自民國八十九年八月十一日
起至清償日止，按年利率百分之五計算之利息。
原告其餘之訴駁回。
訴訟費用由被告負擔五分之四，餘由原告負擔。
本判決原告勝訴部分於原告以新台幣壹佰零參萬捌仟元供擔保後，得假執行。但被告
如於假執行程序實施前以新台幣參佰壹拾壹萬伍仟零參拾貳元為原告供擔保後，得免
為假執行。
原告其餘假執行之聲請駁回。
    事    實
甲、原告方面：
一、聲明：
（一）被告應給付原告新台幣（下同）三百七十六萬四千八百六十三元，及自起訴狀
      繕本送達之翌日起至清償日止按年利率百分之五計算之利息。
（二）如獲勝訴判決，原告願供擔保請准宣告假執行。
二、陳述：
（一）被告於民國八十八年三月一日起，陸續向原告購買ＬＹＣＲＡ紗（色紗，下同
      ）之貨品，八十八年三月份之貨款為二百三十四萬五千一百二十四元，四月份
      為九十二萬九千六百七十九元，五月份為一百三十七萬三千五百五十七元，六
      月份為八十三萬二千四百九十三元，上開四個月份之貨款總計五百四十八萬零
      八百五十二元，減去被告退回原告之貨品金額二十八萬四千九百四十四元，及
      減去被告已支付之貨款一百四十三萬一千零四十六元，計被告尚積欠原告貨款
      三百七十六萬四千八百六十三元，經原告發函催討，仍不清償。
（二）按「稱買賣者，謂當事人約定一方移轉財產權於他方，他方支付價金之契約。
      」、「買受人對於出賣人有交付約定價金及受領標的物之義務。」民法第三百
      四十五條第一項及第三百六十七條定有明文。查被告積欠原告貨款已如前述，
      原告自可依上揭法律規定，提起本訴。
三、對被告抗辯之陳述：
（一）本件原告與被告係於八十八年三月一日起開始陸續交易買賣，由於被告向原告
      所購買之ＬＹＣＲＡ紗，係購買後再轉賣予菲律賓當地之廠商，故菲律賓之廠
      商乃要求被告須由原告提出系爭貨品色牢度之測試報告後，其始願與被告為系
      爭貨物之買賣，因此原告於八十八年三月廿八日委託台灣之全國公證檢驗股份
      有限公司（即Ｉ．Ｔ．Ｓ）作ＬＹＣＲＡ紗色牢度之測試報告，惟因上開測試
      報告係以高達攝氏六十度之水溫作為測試基礎，故測試之結果未達到三級。然
      原告經向被告及Ｉ．Ｔ．Ｓ反應後，認應以攝氏五十度之水溫作為測試基準，
      始為合理及正確，Ｉ．Ｔ．Ｓ乃於八十八年五月十三日重行測試後，證明原告
      公司所提供之貨品均已達雙方所約定色牢度三級以上之品質，另從原告於八十
      八年六月十五日之業務簽文內容第八、九點中，詳述「在馬莎派員至新竹廠評
      核，本廠同時提出Ｉ．Ｔ．Ｓ測試報告，才發現其測試溫為六十度Ｃ，顯示Ｉ
      ．Ｔ．Ｓ測試標準有嚴重疏失」、「經告知Ｉ．Ｔ．Ｓ並重測後，各缸均達三
      級」云云，亦足明證，是被告僅執原告於業務簽文內容中之片段敘述，即認系
      爭貨物有瑕疵，其所辯實不足採。
（二）至於原告於八十八年六月廿八日之函文中，謂願意負擔其中百分之廿五之損失
      ，係因原告與被告自八十八年三月一日交易後，有關八十八年三、四、五及六
      月之貨款被告皆遲未給付，原告在資金調度之壓力下，乃於八十八年六月廿八
      日之信函中向被告表示願負擔其中百分之廿五損失，以換取被告能儘快給付其
      應付之貨款，惟並非原告承認所提供之ＬＹＣＲＡ紗存有瑕疵，故被告遲延給
      付貨款在先，反執原告就貨款所為之折讓為自認貨物存有瑕疵，所辯實係顛倒
      事實。
（三）查被告提出之遠東公證公司菲律賓分公司（即ＳＧＳ，下同）之檢驗報告，雖
      謂原告交付予被告之ＬＹＣＲＡ紗有平均百分之七十二均具有瑕疵，並辯稱原
      告表明要減低ＬＹＣＲＡ紗之生產速度為正常速度一半，並要求國外公司放慢
      針織速度，並同意負擔百分之廿五損失，足證原告交付之貨物存有瑕疵云云。
      惟查被告所提出之上述檢驗報告，皆係對原告所提供予被告之原料ＬＹＣＲＡ
      色紗加工後之成品（即套頭衣、成衣）或半成品（即紡織品樣板）所作之檢驗
      報告，非針對原告原始提供予被告之ＬＹＣＲＡ色紗所作之檢驗報告，而原告
      所出賣之ＬＹＣＲＡ紗，因其本身屬杜邦之彈性紗，其特性如蜘蛛般粗細，極
      怕受到突然之外力，因此操作及加工之過程中所有之動作，包括絞紗、導筒、
      針織、整理及儲存等流程，皆需等別注意「柔且順」之過程，而原告於銷售系
      爭貨物時亦將ＬＹＣＲＡ紗之使用注意事項及ＬＹＣＲＡ之產品說明及操作手
      則，交付予被告，其內容亦特別強調ＬＹＣＲＡ之針織速度不可太快，重錘之
      速度不可太重，故放慢針織速度本即是系爭貨物之特性所使然，原告已於使用
      注意事項向被告為說明，故被告於加工系爭ＬＹＣＲＡ色紗時，有無遵照系爭
      貨物之特性及注意事項予以加工？是否係其本身之加工過程導致成品或半成品
      之瑕疵？皆未見被告積極舉證，是被告僅執ＳＧＳ公司對已加工過之ＬＹＣＲ
      Ａ成品或半成品所作之檢驗報告，且是否確係由原告所提供之ＬＹＣＲＡ色紗
      所製成之成品亦屬不確定之情形下，即認原告所出賣之ＬＹＣＲＡ紗存有瑕疵
      ，其主張顯不足採。至於仍發生斷紗之現象則係被告未依系爭貨物之特性放慢
      針織速度使然。否則其他向原告買進相同貨物之廠商，何以未發生同樣之情形
      ？是被告謂原告要求放慢針織速度，顯見貨物存有瑕疵等語，顯係扭曲事實之
      說詞。
（四）再查被告另提八十八年六月十一日原、被告雙方及訴外人菲律賓M.R.KNITWEAR
      SPECIALISTS公司（以下簡稱菲國M.R公司）之會議記錄，謂原告承諾系貨物存
      有瑕疵乙節，惟查上開被告所舉之會議紀錄，為第三人菲國M.R.公司單方所製
      作之私文書，原告否認其文書之真正性。且查縱認系爭會議紀錄之文書為真，
      原告於上開會議紀錄中，亦無任何簽名以確認會議之內容，今被告舉會議紀錄
      謂原告承諾系爭出賣之貨物具有瑕疵，其主張明顯與事實不符，自無足採。至
      於被告所提出之原告出國任務報告之第三點品質問題所為之敘述，亦皆係對已
      製成成品及半成品之瑕疵所作之說明，並非原告自認所出賣之貨品有瑕疵，此
      從上揭出國任務報告第四點有關意見交換及疑點溝通內容之敘述，即足明證。
      而ＬＹＣＲＡ紗所製成之成品或半成品具有瑕疵乙節，乃牽涉被告於加工之過
      程中是否有遵照原告所指示之使用注意事項予以加工或製造，故被告舉原告之
      出國任務報告第三點品質問題之說明，謂原告自認貨物有瑕疵云云，顯有誤會
      。
（五）末查原告所提出之證物三及證物四，即Ｉ．Ｔ．Ｓ之測試報告書，其所檢驗之
      客體皆為（Ａ）ＬＯＴ．２４４３６、（Ｂ）ＬＯＴ．２４４３７及（Ｃ）Ｌ
      ＯＴ．２４４３８等三批貨號樣品，作為測試之基準，兩者所檢驗之客體為同
      一貨號樣品。
四、證據：提出出貨單三十四紙及發票影本三十紙、存證信函影本二紙、八十八年三
    月廿八日Ｉ．Ｔ．Ｓ公司測試報告書影本一份、八十八年五月十三日Ｉ．Ｔ．Ｓ
    公司測試報告書影本一份、ＬＹＣＲＡ紗使用注意事項影本一份、業務簽文影本
    一份等件為證。
乙、被告方面：
一、聲明：
（一）原告之訴駁回。
（二）如受不利判決，願供擔保請准宣告免為假執行。
二、陳述：
（一）被告雖曾陸續向原告購買ＬＹＣＲＡ紗，然前開原告給付之ＬＹＣＲＡ紗，必
      須牢度在三、四級以上，惟因原告交付之ＬＹＣＲＡ紗經台灣Ｉ．Ｔ．Ｓ測試
      屢次不能通過三級，未具有其保證之品質，且於針織時一再發生不良布片，原
      告雖一再否認有瑕疵，但與原告於八十八年六月十五日所撰寫之業務簽文一、
      七之測試符合，且原告表明要減低ＬＹＣＲＡ紗之生產速度為正常速度之一半
      ，並要求國外公司放慢針織速度，並同意負擔百分之二十五損失，足證原告交
      付之前開ＬＹＣＲＡ紗確有瑕疵，並至八十八年七月九日原告仍無法克服既有
      瑕疵，致造成被告及被告客戶菲國M.R公司鉅額之損害。
（二）原告起訴狀附表一貨物名稱、數量及金額一覽表及附表二支票號碼、發票日及
      金額一覽表部分，應係兩造來往之明細，並無爭執。但起訴狀附表一第四欄退
      回部分應為二七三、一三九元，稅為一三、六五七元。
（三）依據ＳＧＳ之檢驗報告，菲國M.R公司收受系爭ＬＹＣＲＡ紗，據以織套頭衣
      ，奶油色者成衣有六千一百七十七件，紡織品樣板有三千九百三十二件，成衣
      抽樣五百件檢驗，有三百九十件因ＬＹＣＲＡ紗斷裂，而造成有散亂的細線、
      粗細線、污點、散亂雜線等情形佔百分之七十八；樣板／紡織品：抽樣上半身
      二百五十件、袖子二百五十件，共有三百三十四件具有粗細線、散亂粗線細線
      的情形佔百分之六十六點八，足證原告交付之紗平均有百分之七十二具有瑕疵
      。
（四）八十八年六月十一日兩造共同赴菲律賓勘查系爭ＬＹＣＲＡ紗瑕疵之情形，結
      果確有瑕疵，如八十八年六月十一日兩造及菲國M.R公司會議記錄，原告並承
      諾：
    (1)CREAM（奶油色）部分至（八十八年）六月十日做好的不良品二七八又七／十
      二打（DZ）（百分之三二點二三）原告補紗一，五一○磅（LBS）六月二十二
      日結關給MRe公司。
    (2)BLACK（黑色）部分至（八十八年）六月十日做好的不良品二十打（DZ）（百
      分之七點九三），原告補紗一一○磅（LBS），但鑒於染缸至六月底視是否尚
      有不良品再一次補紗。
    (3)原告帶回第一次出口英之傑未測試過的兩缸五五二八三及五五二八四（共八二
      六點七○磅（LBS）），看是否可加固色劑改良，並於六月十七日之織片（改
      良過的）交給被告送菲國測試。
    (4)不良品之織片於四月初菲國MR公司負責人至原告公司已提及，原告願負責，待
      其全部織成後再告知原告。
    (5)黑色及奶油色毛衣延誤交其空運至英國，原告同意負責損修，共黑色九五○打
      （DZ）及奶油色七○○打（DZ），於每一次空運時將空運提單（B/L）傳真向
      原告請款。有關黑色測試報告（台灣Ｉ．Ｔ．Ｓ）已告知英國，且被告及菲國
      ／MR公司將從旁協助其責任問題。
      除有自承瑕疵外，並願負損害賠償責任。另原告員工提出之出國任務報告亦於
      該報告三品質問題中，對於彈性絲斷裂、縮回或瑕疵之間有詳細說明。
（五）原告於八十八年六月十五日之業務簽文，七與九係不同一批貨物，且依據該簽
      文五本來就約定溫度為六十度Ｃ，且依被告之要求必須達到三－四以上，菲國
      M.R公司及馬莎非本件契約當事人，其降低標準之效力，對被告不生效力。其
      業務簽文適足以說明，原告交付之ＬＹＣＲＡ紗確有問題。
（六）系爭之ＬＹＣＲＡ紗業經原告派員赴菲律賓現查勘查檢驗並撰寫出國任務報告
      ，原告之從業人員從未表示該批ＬＹＣＲＡ紗非原告所生產之紗，因此，紗之
      同一性應無疑義。又依原告傳真函，黃碩培代表原告表明，無法保證不會發生
      ＬＹＣＲＡ紗斷裂現象，經決議原告願負擔其中百分之二五的損失責任（即四
      ○○LB之缸量）但該四○○LB之缸量原告並未交付。因此足證原告之紗確有瑕
      疵，否則原告何須自行吸收百分之二十五損失責任，以息事寧人。
（七）原告之出國任務報告就品質問題明列有：
    (1)粗係紗：經確認為彈性絲斷‧‧‧。
    (2)粗細紗之情形如下，LREAM色總件數八五○打，不良件二七八打‧‧‧。
    (3)工廠現場取回四十三片，不良織十三片。
    足證確有瑕疵，且原告亦未爭執非其出口之ＬＹＣＲＡ紗。又該出國任務報告業
    經原告品保部經理郭金柱簽名，經理黃碩培用印，並附註意見。其文書之真正不
    容爭執。
（八）菲國M.R公司經由被告向原告購買系爭ＬＹＣＲＡ紗，共計受有一０七，四七
      八．五四美元之損害，該公司拒付該貨款予被告，折合約為三、四六八、三三
      二．四九元，被告因此亦受有前開金額損害，而得向原告請求賠償，原告因給
      付貨品有瑕疵，於瑕疵補正前對被告無貨款給付請求權，如鈞院認有請求權，
      被告亦依法主張以前損害賠償三，四六八，三三二元抵銷被告應給付原告之貨
      款。
（九）按物之出賣人，對於買受人應擔保其物依民法第三七三條之規定危險移轉於買
      受人時無滅失或減少其價值之瑕疵，亦無滅失或減少其通常效用或契預定效用
      之瑕疵，此民法第三五四條訂有明文，又按所謂瑕疵，係指存在於物之缺點而
      言凡依通常交易觀念，當事人之約定，認為物應具備之價值、效用或品質不
      具備者，即為物有瑕疵，本件系爭ＬＹＣＲＡ紗，不能以正常速度針織，放慢
      針織速度，織出之織片或成品仍有瑕疵，則系爭ＬＹＣＲＡ紗，已未具備通常
      之效用、價值，又因契約互負債務者，他方提出之對待給付若有瑕疵而未完全
      ，既非依債務本旨為之，在未補正前，自得拒絕自己之給付。
三、證據：提出原告業務簽文影本一份、傳真箋影本二份、ＳＧＳ檢驗報告影本一份
    、MEETING NOTE影本一份、出國任務報告影本一份、英文聲明書暨中文譯文影本
    一份、匯率表影本一份等件為證。並聲請訊問證人黃碩培。
    理    由
一、原告起訴主張：被告於八十八年三月一日起，陸續向原告購買ＬＹＣＲＡ紗貨品
    ，其中八十八年三月份至六月份之貨款總計為五百四十八萬零八百五十二元，減
    去被告向原告退回之貨品金額二十八萬四千九百四十四元，及被告已支付之貨款
    一百四十三萬一千零四十六元，總計被告尚積欠原告貨款三百七十六萬四千八百
    六十三元，經原告發函催討，仍不清償，爰本於買賣關係，請求被告如數給付上
    開貨款及法定遲延利息等語。
    被告則以：被告雖曾陸續向原告購買前述ＬＹＣＲＡ紗交付菲國M.R公司作為織
    套頭衣所用，然前開原告給付之ＬＹＣＲＡ紗，經原告人員及遠東公證公司菲律
    賓分公司檢測結果，均發現未具兩造約定保證之品質，致於針織時一再發生不良
    布片，至八十八年七月九日原告仍無法克服既有瑕疵，造成被告及菲國M.R公司
    之損失，且原告人員曾表明願意負擔百分之二十五損失，足證原告交付之前開Ｌ
    ＹＣＲＡ紗有效用上瑕疵，原告應負修補瑕疵之責任，並於原告修補瑕疵之前，
    被告得行使拒絕給付上開貨款。且被告向原告所購ＬＹＣＲＡ紗轉售菲國M.R公
    司後，因該公司受有一０七，四七八．五四美元之損害，拒付該貨款予被告，折
    合約為新台幣三、四六八、三三二．四九元，被告因此受有前開金額損害，被告
    亦依法主張以前損害賠償三，四六八，三三二元抵銷被告應給付原告之貨款等語
    ，資為抗辯。
二、經查原告主張被告在八十八年三月份至六月份間，共向原告訂購ＬＹＣＲＡ紗之
    貨款總計為五百四十八萬零八百五十二元，減去被告退回之貨品金額二十八萬四
    千九百四十四元，及已支付之貨款一百四十三萬一千零四十六元後，仍有三百七
    十六萬四千八百六十三元之貨款未為清償等節，已據其提出出貨單及統一發票、
    存證信函等件為證，並為被告所不爭執（參本院八十九年十一月九日言詞辯論筆
    錄，惟被告於其後雖另以書狀爭執退回部分應為二七三、一三九元，稅為一三、
    六五七元云云，但其並未明確舉證以實其說，自無足取），是上開事實，應可信
    為真實。
三、惟被告抗辯原告交付之ＬＹＣＲＡ紗存有瑕疵以及被告因此受有損害等節，則為
    原告所否認，是本院首應審究者詞非原告交付之ＬＹＣＲＡ紗是否存有被告所指
    之瑕疵並致被告受到損害？查物之出賣人對於買受人應擔保其物於危險移轉於買
    受人時，無滅失或減少其價值之瑕疵，亦無滅失或減少其通常效用、或契約預定
    效用之瑕疵，民法第三百五十四條第一項前段定有明文，而所謂物之瑕疵，係指
    存在於物之缺點而言。凡依通常交易觀念，或當事人之約定，認為物應具備之價
    值、效用或品質而不具備者，即為物有瑕疵。查本件原告固否認所交付之ＬＹＣ
    ＲＡ紗其通常之品質或效用有何瑕疵，惟被告就其抗辯原告交付之ＬＹＣＲＡ紗
    因欠缺兩造約定保證之品質，致於針織時一再發生不良布片，迨至八十八年七月
    九日原告仍無法克服既有瑕疵乙節，已據其提出原告受僱人黃碩培於八十八年六
    月十五日及同年月二十八日所撰寫業務簽文各一件在卷足稽，查其內容所載，已
    分別稱「聖心（按即被告）要求黑色之水洗牢度要在3-4級以上」、「在送兩張
    製令大貨至菲後，經M.R送當地Ｉ．Ｔ．Ｓ測試，牢度不足，各為2-3、3級不等
    」、「經M.R與馬莎協調，將標準降為3級‧‧‧」、「聖心所使用本廠之NDI,
    Y331/15DH，調樣本時就發現有斷ＬＹＣＲＡ情況」、「白色不良織品中，共須
    補紗1510LB，黑色110LB共計1617LB，1617LBⅩ157/LB=253,869元」、「白色部
    分，約發生1510LB的不良布片，經本廠品保課研判，大多為針織所造成」、「經
    決議，本廠願意負擔其中25%的損失責任‧‧‧」等情，而原告之另名受僱人郭
    金桂亦於八十八年十六日撰寫「出國任務報告」，自承「若依MR所持品質標準，
    已超過新燕之生產技術能力」等語，足證原告交付被告ＬＹＣＲＡ紗，因未達到
    被告及菲國M.R公司所要求之通常品質、效用，而為菲國M.R公司織成布片發生不
    良品其形成之原因之一，自屬已具應負擔保責任之瑕疵存在，原告之受僱人自無
    通知被告表明原告願意負擔部分損失責任之理，是被告此部分所辯情詞，當非臨
    訟虛構。而原告就其陳述係因被告遲未給付價金，原告在資金調度之壓力下，乃
    於八十八年六月廿八日之信函中向被告表示願負擔其中百分之廿五損失，以換取
    被告能儘快給付其應付貨款之利己主張，既未舉證以實其說，且查與尋常社會通
    念亦有違背（查如買受人遲延給付貨款，而出賣人如認本身並無疏失，顯少有同
    意折讓或減縮請求金額，無端形成利潤減少甚至發生虧損之情形），是以原告前
    述否認各語，即無足取。
四、其次，被告抗辯原告交付之ＬＹＣＲＡ紗因有前開瑕疵，經其交付客戶菲國M.R
    公司據以織套頭衣，然共造成奶油色者成衣有六千一百七十七件，紡織品樣板有
    三千九百三十二件，成衣抽樣五百件檢驗，有三百九十件因ＬＹＣＲＡ紗斷裂，
    而造成有散亂的細線、粗細線、污點、散亂雜線等情形佔百分之七十八；樣板／
    紡織品：抽樣上半身二百五十件、袖子二百五十件，共有三百三十四件具有粗細
    線、散亂粗線細線的情形佔百分之六十六點八，平均有百分之七十二具有瑕疵，
    導致菲律賓M.R公司拒付價款美金一十萬七千四百七十八元五角四分，折合新台
    幣為三百四十六萬八千三百三十二元（參考原告起訴時之匯率，並採四捨五入之
    方式計算）等情，已據其提出ＳＧＳ之檢驗報告、菲國M.R公司之聲明書、匯率
    表在卷可稽，雖原告否認上開ＳＧＳ檢驗報告係就原告交付之ＬＹＣＲＡ紗製成
    之標的物為剪檢驗，以及該菲國M.R公司總經理所陳報之聲明書內主張之ＬＹＣ
    ＲＡ紗瑕疵情節及其造成之損害之真實，惟查原告之受僱人黃碩培於八十八年六
    月十日親至前述菲國M.R公司後，確實發現該菲國M.R公司於使用部分原告所交付
    之ＬＹＣＲＡ紗後，所織成之織片不良率仍高，有其於八十八年六月十六日所撰
    寫之業務簽文附卷足考，甚至原告之受僱人郭金桂於八十八年六月十六日書立之
    卷附出國任務報告，亦自陳菲國M.R公司確因使用原告交付被告之ＬＹＣＲＡ紗
    ，於針織後發生有不良布片之事情，並建議採取原未強調、主張之「放鬆張力、
    減輕重錘及放慢針織速度」等方式以始能提高之織品良品率，核與前述ＳＧＳ檢
    驗報告及該菲國M.R公司總經理陳報之聲明書之所載情節大致無誤，考見原告否
    認上開ＳＧＳ之檢驗報告針對之標的物並非其所交付被告之ＬＹＣＲＡ紗，以及
    菲國M.R公司所製成之織片不良品與其交付之ＬＹＣＲＡ紗品質、效用有關各語
    應非可取。茲原告所交付之ＬＹＣＲＡ紗既有品質、效用之瑕疵，並致菲國M.R
    公司拒絕給付價金與被告，造成被告受有損害，則被告行使損害賠償請求權，即
    屬於法有據。惟就瑕疵擔保之損害賠償，意在填補買賣標的物因物之瑕疵所生之
    經濟上（即交易上）或使用上（即效用上）之價值貶損。是以損害之發生應以與
    物之瑕疵具有相當因果關係者為限（當然亦包括瑕疵物本身所生者）始足當之，
    本件被告主張瑕疵擔保損害賠償請求權係以其客戶菲國M.R公司聲明書所列各項
    費用為據，其中因厚與薄紗所造成無法出貨（退貨）總額共美金三萬六千七百七
    十六元，由於厚與薄紗編織所造成的乳白色與黑色毛衣退貨，總額共美金一千五
    百六十一元六角，退貨面版的紗線總額美金三千零九十一元八角四分，由於紗線
    太厚的品質造成退貨總額共三萬三千六百六十四元零八分，不符合不退色標準的
    退貨總額為五千四百五十六元二角二分，合計美金八千零五百四十九元二角，折
    合原告起訴時之匯率為新台幣二百五十九萬九千三百二十三元（匯率：一美金元
    折算新台幣三十二元二角七分，元以下採四捨五入），固與物之瑕疵有關。核屬
    瑕疵所生損害。其餘菲國M.R公司主張紗線延遲出貨致其須以空運出貨之額外成
    本二萬六千九百二十八元八角，並未表明與原告出貨瑕疵有何相當因果關係，且
    被告亦未能證明此等費用與瑕疵有何關連（按菲國M.R公司請求被告負擔此部分
    費用，係該菲國M.R公司為履行對其客戶之責任所生費用，惟原告交付之貨物瑕
    疵與菲國M.R公司上開費用之支出，並無必然關係，況此部分亦未據被告舉證證
    明之，甚至原告寄發被告之八十八年六月二十八日之業務簽文內更否認所謂遲交
    空運事件與其責任無關），是被告此部分抗辯，亦難准許。
五、又查兩造均不爭執原告之受僱人黃碩培曾於八十八年六月二十八日撰寫業務簽文
    ，並由原告致函被告表示願意負擔被告所受損失其中百分之二十五之責任，而被
    告收受前開通知後除並未表示反對外，更於同年七月九日又與原告協商補貨及貨
    款給付事宜，有被告提出卷附上開日期原告交付被告之業務簽文存卷可查，是兩
    造自於事後已就被告所受損害之數額，依其責任歸屬而合意約定分擔之比例，揆
    諸「買賣契約當事人就價金給付之方法及期限以書面為約定後，本於契約自由之
    原則，非不得於事後口頭約定予以變更。兩造之口頭合意，即生契約關係，不因
    原買賣契約無此記載而否定其效力等情」（最高法院八十二年度台上字第五三八
    號判決意旨參照）之意旨，兩造自均應受此合意協定之拘束，即被告不得再於事
    後主張原告並未補正瑕疵而拒絕給付貨款之抗辯權利，且就其所受損失總額，亦
    僅能向原告求償受損金額百分之二十五之數。則依此比例計算，被告得向原告主
    張之損害賠償數額為六十四萬九千八百三十一元（計算方法：二百五十九萬九千
    三百二十三元Ⅹ百分之二十五，又元以下以四捨五入之方式計算），因此被告得
    以主張抵銷之金額，亦應以此數額計算。
六、綜上所述，原告依買賣價金請求權請求被告給付貨款三百七十六萬四千八百六十
    三元即無不合，又被告抗辯因物瑕疵，得請求損害賠償六十四萬九千八百三十一
    元，並據以抵銷，亦屬有據。準此，原告所得請求餘額為三百一十一萬五千零三
    十二元（計算方法：0000000-000000=0000000），並自起訴狀繕本送達翌日（即
    八十九年八月十一日）起算法定遲延利息，始為合法。從而原告請求被告給付三
    百一十一萬五千零三十二元，及自八十九年八月十一日起算法定利息，即屬正當
    ，其餘請求即非法所允許，應予駁回。
七、又兩造陳明願供擔保，聲請宣告假執行或免為假執行，經核原告勝訴部份，合於
    法律規定，爰分別酌定相當之擔保金額宣告之。至原告其餘假執行之聲請，因訴
    之駁回而失所依據，不予准許。
八、又本件事證已臻明確，被告雖聲請訊問證人黃碩培，然核其目的無非要求證人說
    明其參與本件檢驗原告交付ＬＹＣＲＡ紗之經過，然上開情節既已清楚如前所述
    ，則證人即無訊問之必要。至於兩造其餘攻擊防禦方法及所聲請調查或提出之證
    據，亦核與判決結果無影響，毋庸一一論述，附此敘明。
九、結論：原告之訴為一部有理由、一部無理由，依民事訴訟法第七十九條但書、第
    三百九十條第二項、第三百九十二條，判決如主文。
中      華      民      國    九十    年      四      月      十九      日
                                民事第一庭法      官  蕭胤瑮
右為正本係照原本作成
如對本判決上訴，須於判決送達後廿日內向本院提出上訴狀
中      華      民      國    九十    年      四      月      十九      日
                                          法院書記官  方美雲


司法院資訊處製作；財團法人民間司法改革基金會備份。
